---
layout: post
title: teste3
categories: [estatística]
tags: [teste]
---

A Regressão Linear assume uma relação causal entre duas variáveis contínuas.

* O modelo de regressão linear possui a seguinte fórmula: _Y ~ a + bX + erro_


Onde **Y** é a variável resposta, **a** o intercepto, **b** o coeficiente angular e **X** a variável explanatória. Ou seja, em uma regressão linear, **Y** varia em função de **bX** mais um valor constante **a**. Quando **X = 0**, **a = Y** (intercepto). O coeficiente angular **b** representa a taxa com que **Y** aumento em relação a **X**. A partir de um conjunto de dados é possível estimar os valores de **a** e **b**, assim com os erros associados a estes parâmetros. Ao fazer isso, podemos traçar **a reta** que melhor se ajusta aos nossos dados, ou seja, aquela que minimiza a soma de quadrados do Erro. Vamos ver um exemplo:

**Exemplo:**
-------------------------
Entrada de dados:
```{r}
Y <- c(6.5,5.8,7.8,8.1,10.4,12.3,13.1,17.4,20.1,24.5,25.5,27.1) # Variável resposta
X <- c(1.4,1.5,1.7,1.9,2.1,2.2,2.4,3.2,3.7,4.2,4.8,5.2)         # Variável explicativa
dados <- data.frame(Y,X)
dados
```

### Ajustando um modelo de regressão linear aos dados:

```{r}
modelo.regressao <- lm(Y ~ X, data= dados)
summary(modelo.regressao)  # Estimativa dos parâmetros, Erro, R2 do modelo
anova(modelo.regressao)    # Tabela de ANOVA
```

### Gráfico (opção 1):

```{r}
plot (Y ~ X,pch=16 ,data = dados)
abline(modelo.regressao,col="red") # Esta função ajusta a reta do modelo aos dados
```

### Gráfico (opção 2):

```{r}
library(ggplot2)
ggplot(data=dados,aes(y=Y,x=X))+geom_point()+geom_smooth(method="lm")
```

### Para avaliar os resíduos do modelo:
```{r}
plot(resid(modelo.regressao) ~ predict(modelo.regressao),pch=16) # Resíduos vs. Y esperado
abline(0,0,col="red") # Coloca uma reta no Y = 0
par(mfrow=c(2,2))
plot(modelo.regressao) # Diagnóstico completo dos resíduos
```

### Outras funções interssantes:

```{r,results='hide'}
coef(modelo.regressao)      # Coeficientes do modelo (intercepto e beta)
predict(modelo.regressao)   # Valores previstos pelo modelo
residuals(modelo.regressao) # Resíduos do modelo
```

Deseja contribuir? Entre em contato.
Gustavo Paterno - 2014 (paternogbc@gmail.com)
